【裁判字號】    89,易,3324
【裁判日期】    890929
【裁判案由】    竊盜
【裁判全文】
臺灣板橋地方法院刑事判決                        八十九年度易字第三三二四號
    公  訴  人  臺灣板橋地方法院檢察署檢察官
    被      告  乙○○
右列被告因竊盜案件，經檢察官提起公訴（八十九年度偵字第一三八二０號），本院
判決如左：
    主  文
乙○○攜帶兇器竊盜，累犯，處有期徒刑柒月。
    事  實
一、乙○○曾有妨害家庭及多次竊盜前科，於民國（下同）八十五年四月一日因妨害
    公務案件，經臺灣臺北地方法院判處有期徒刑六月，於同年五月三日判決確定，
    並於八十五年五月二十四日易科罰金執行完畢。詎乙○○仍不知悔改，於八十九
    年七月十九日凌晨二時二十分（起訴書誤載為二十五分）許，攜帶其所有客觀上
    可供兇器使用之螺絲起子一支，在臺北縣板橋市○○路七五巷六號前，見甲○○
    所有車牌號碼ＡＤ－一四六五號自用小客車停放該處，竟基於為自己不法所有之
    意圖，徒手打開上揭自用小客車車門，竊取甲○○所有置於車內之紙箱一個及電
    鑽、砂輪機各乙支（共價值新臺幣五千二百元）等物，得手後據為己有。嗣經巡
    邏員警於八十九年七月十九日凌晨二時二十五分許當場查獲，起出上開紙箱一個
    及電鑽、砂輪機各乙支等物，並扣得乙○○所有之螺絲起子一支，始偵悉上情。
二、案經臺北縣警察局海山分局報告臺灣板橋地方法院檢察署檢察官偵查起訴。
    理  由
一、訊據被告乙○○於警訊、檢察官偵查及本院審理時，均供承於前開時、地竊得甲
    ○○所有之紙箱一個，及於為竊盜犯行時攜帶扣案之一支螺絲起子等情屬實在卷
    ，惟矢口否認有竊取電鑽及砂輪機等物，並於檢察官偵訊時辯稱：（為何攜帶螺
    絲起子？）因伊拼裝車之車燈有時接觸不良，會用到云云。經查右揭事實，業據
    被害人甲○○於警訊時指訴綦詳，並於本院審理時到庭明確指稱：砂輪機及電鑽
    是後來伊在被告的三輪車上找到的，被告還用棉被蓋著，伊不能確定車門鎖及車
    窗是否是這次所造成損壞等語（見八十九年九月十五日審判筆錄），參酌被告亦
    不否認有將竊得之紙箱拿到其三輪車上之情事，被告若未竊取電鑽及砂輪機等物
    ，則被害人甲○○何以能在被告之三輪車上尋獲失物？被告又何須以棉被覆蓋？
    足徵被告否認竊取電鑽及砂輪機云云，應屬事後諉過卸責之詞，並不足採信。本
    案並有甲○○立具之臺北縣警察局海山分局江翠派出所贓物認領保管單二紙附卷
    可稽，復有扣案被告乙○○所有之螺絲起子一支在卷可資佐證，是以被告前開自
    白竊取甲○○所有之紙箱部分，核與事實相符而足堪採信。另按攜帶兇器竊盜，
    祇須行竊時攜帶具有危險性之兇器為已足，並不以攜帶之初有行兇之意圖為必要
    ，最高法院著有六十二年臺上字第二四八九號判例甚明，意即加重竊盜罪中所指
    之攜帶兇器，乃謂行為人攜帶兇器有行兇之可能，客觀上具有危險性，至其主觀
    上有無持以行兇或反抗之意思，則非所問。經查螺絲起子客觀上具有危險性，足
    以傷害人之身體，為兇器之一種應屬無疑，被告復不否認為警查獲時，身上攜帶
    扣案之該支螺絲起子乙節，被害人雖無法確認被告有破壞車窗及車門之行為，則
    縱認被告所辯，該螺絲起子係修理接觸不良之車燈並非持以行竊云云屬實，揆諸
    前揭判例之意旨，亦無礙於其加重竊盜罪責之成立。是以本件事證明確，被告犯
    行堪以認定，應予依法論科。
二、按螺絲起子在客觀上足以對人之生命、身體構成威脅，自屬兇器之一種，被告乙
    ○○意圖為自己不法之所有，攜帶上揭兇器竊得被害人甲○○之財物，核其所為
    係犯刑法第三百二十一條第一項第三款之加重竊盜罪。末查被告前於八十五年四
    月一日因妨害公務案件，經臺灣臺北地方法院判處有期徒刑六月，於同年五月三
    日判決確定，並於八十五年五月二十四日易科罰金執行完畢，有臺灣高等法院檢
    察署刑案紀錄簡覆表乙份在卷可參，其於五年內再犯有期徒刑以上之本罪，為累
    犯，應依刑法第四十七條之規定加重其刑。爰審酌被告前有如事實欄所載之犯罪
    科刑紀錄，其素行非佳，及其犯罪之動機、目的、手段、所竊得財物之價值與事
    後猶飾詞卸責部分犯行之態度等一切情狀，量處如主文所示之刑，以資懲儆。至
    於扣案之螺絲起子一支，雖為被告乙○○所有之物，惟被告於為本件竊盜犯行時
    並未使用等情，業據被告於警訊、檢察官偵訊及本院審理時供明在卷，被害人甲
    ○○亦無法確認被告有持該支螺絲起子破壞其車窗及車門之行為，已如前述，本
    院復查無其他證據可資證明該螺絲起子與本件竊盜犯行有涉，故依法不得併為沒
    收之諭知，公訴人請求宣告沒收，尚有未洽，附予敘明。
據上論斷，應依刑事訴訟法第二百九十九條第一項前段，刑法第三百二十一條第一項
第三款、第四十七條，判決如主文。
本案經檢察官徐名駒到庭執行職務
中      華      民      國      八十九    年      九    月    二十九    日
                                臺灣板橋地方法院刑事第三庭
                                      法  官    陳志揚
右正本證明與原本無異。
如不服本判決，應於判決送達後十日內向本院提出上訴狀 (應附繕本) ，上訴於
臺灣高等法院。
                                      書記官    陳慶樹
中      華      民      國      八十九      年    十    月  三    日
附錄本案論罪科刑法條全文：
刑法第三百二十一條
  犯竊盜罪而有左列情形之一者，處六月以上五年以下有期徒刑：
  一、於夜間侵入住宅或有人居住之建築物、船艦，或隱匿其內而犯之者。
  二、毀越門扇、牆垣或其他安全設備而犯之者。
  三、攜帶兇器而犯之者。
  四、結夥三人以上而犯之者。
  五、乘火災、水災或其他災害之際而犯之者。
  六、在車站或埠頭而犯之者。
  前項之未遂罰之。


司法院資訊處製作；財團法人民間司法改革基金會備份。
